【裁判字號】    97,易,199
【裁判日期】    970229
【裁判案由】    竊盜
【裁判全文】
臺灣彰化地方法院刑事判決               97年度易字第199號
公  訴  人  臺灣彰化地方法院檢察署檢察官
被      告  丁○○
                      弄18號.
上列被告因竊盜案件，經檢察官提起公訴（96年度偵字第10931
、11150 號），被告於本院準備程序中自白犯罪，本院認有刑事
訴訟法第273 條之1 第1 項之情形，裁定改依簡式審判程序，茲
審理判決如下：
    主  文
丁○○竊盜，累犯，處拘役參拾日，如易科罰金，以新台幣壹仟
元折算壹日。又竊盜，累犯，處拘役肆拾日，如易科罰金，以新
台幣壹仟元折算壹日。又竊盜，累犯，處拘役參拾日，如易科罰
金，以新台幣壹仟元折算壹日。又竊盜，累犯，處拘役伍拾玖日
，如易科罰金，以新台幣壹仟元折算壹日。應執行拘役壹佰貳拾
日，如易科罰金，以新台幣壹仟元折算壹日。
    事實及理由
一、事實部分：
  (一)丁○○前於民國（下同）93年間，因違反毒品危害防制條例
    案件，經本院於93年12月16日以93年度彰簡字第813 號簡易
    判決判處有期徒刑4 月，如易科罰金，以銀元300 元折算1
    日確定（第一案），復於同年間，因違反槍砲彈藥刀械管制
    條例案件，經本院於94年3 月4 日以93年度簡字第180 號簡
    易判決判處有期徒刑2 月，如易科罰金，以銀元300 元折算
    1 日確定（第二案），上開二案經定應執行有期徒刑5 月，
    如易科罰金，以銀元300 元折算1 日確定。再於94年間，因
    違反毒品危害防制條例案件，經本院於94年10月14日以94
    年度斗簡字第161 號簡易判決判處有期徒刑6 月，如易科罰
    金，以銀元300 元折算1 日確定（第三案），復於同年間，
    亦因違反毒品危害防制條例案件，經本院於94年12月9 日以
    94年度訴字第1693號判決判處有期徒刑8 月確定（第四案）
    ，上開第三、四案經定應執行有期徒刑1 年，又上開四案經
    接續執行，甫於95年11月4 日縮刑期滿執行完畢出監。詎其
    仍不知悔改，竟基於意圖為自己不法所有之犯意，於附表編
    號1 至4 所示之時間、地點，為如附表編號1 至4 所示之竊
    盜犯行，得手後並將竊得之財物出售予不定時之資源回收業
    者，得款如附表編號1 至4 賣得金額欄所示。
  (二)丁○○為附表編號1 至3 所示之竊盜犯行後，於96年11月7
    日警方持毒品案件之搜索票至丁○○位於彰化縣花壇鄉○○
    村○ 鄰○○街102 巷17弄18號之住處搜索時，丁○○就其所
    犯其餘如附表編號1 至編號3 所示之犯行，為有偵查犯罪職
    權之機關或公務員發覺前，向彰化縣警察局員林分局大村分
    駐所警員張文義自首，而接受裁判。
  (三)至丁○○附表編號4 所示之竊盜犯行，係為警調閱彰化縣大
    村鄉○○村○○路○ 段192 巷39號之大村鄉第七公墓籃球場
    附近之監視錄影帶，發覺丁○○所使用之車號JOV-788 號重
    型機車，始循線查悉上情。
二、本案證據：
  (一)被告於警詢、偵訊及本院審理時之自白。
  (二)證人即被害人丙○○、乙○○於警詢中之證詞，證人甲○○
    、程淑慧於警詢、偵訊中之證詞。
  (三)監視錄影帶之翻拍照片1 張、現場查證照片共6 張。
  (四)竊案現場圖共2 紙。
三、論罪科刑
  (一)核被告丁○○所為，均係犯刑法第320 條第1 項之竊盜罪。
  (二)被告先後四次竊盜犯行，犯意各別，行為互殊，應予分論併
    罰。
  (三)其於民國（下同）93年間，因違反毒品危害防制條例案件，
    經本院於93年12月16日以93年度彰簡字第813 號簡易判決判
    處有期徒刑4 月，如易科罰金，以銀元300 元折算1 日確定
    （第一案），復於同年間，因違反槍砲彈藥刀械管制條例案
    件，經本院於94年3 月4 日以93年度簡字第180 號簡易判決
    判處有期徒刑2 月，如易科罰金，以銀元300 元折算1 日確
    定（第二案），上開二案應經定應執行有期徒刑5 月，如易
    科罰金，以銀元300 元折算1 日確定。再於94年間，因違反
    毒品危害防制條例案件，經本院於94年10月14日以94年度斗
    簡字第161 號簡易判決判處有期徒刑6 月，如易科罰金，以
    銀元300 元折算1 日確定（第三案），復於同年間，亦因違
    反毒品危害防制條例案件，經本院於94年12月9 日以94年度
    訴字第1693號判決判處有期徒刑8 月確定（第四案），上開
    第三、四案經定應執行有期徒刑1 年，又上開四案經接續執
    行，甫於95年11月4 日縮刑期滿執行完畢出監，有卷附之臺
    灣高等法院被告前案紀錄表1 紙可按，其受有期徒刑之執行
    完畢，5 年以內故意再犯本件有期徒刑以上之四罪，均為累
    犯，均應依法加重其刑。
  (四)如附表編號1 至3 所示之竊盜犯行，均係職司犯罪偵查之公
    務員尚未發覺前，即由被告丁○○主動承認，警方始依被告
    之自白，循線查悉等情，經證人即彰化縣警察局員林分局大
    村分駐所警員張文義於本院審理時結證屬實，是被告丁○○
    上開犯行之行為合於自首之規定，應均依刑法第62條前段規
    定，減輕其刑，並依法先加後減之。
  (五)爰審酌被告有多項毒品、槍砲等前科，素行非佳，且其年輕
    力壯，不思努力工作賺取生活所需，反而竊取他人財物牟利
    ，惟審酌其竊得之財物價值非高，及被告事後坦承犯行等一
    切情狀，分別量處如主文所示之刑及諭知易科罰金之折算標
    準，並定其應執行之刑暨諭知易科罰金之折算標準。
四、應適用之法條
  (一)刑事訴訟法第273 條之1 第1 項、第299 條第1 項前段、第
    310 條之2 、第454 條第1項。
  (二)刑法第320 條第1 項、第47條第1 項、第62條前段、第41條
    第1 項前段、第51條第6 款。
  (三)刑法施行法第1 條之1 第1 項、第2 項前段，判決如主文。
本案經檢察官張聖傳到庭執行職務。
中    華    民    國    97    年    2     月    29    日
                      刑事第二庭      法  官  黃齡玉
以上正本證明與原本無異。
如不服本判決，應於判決送達後10日內，向本院提出上訴書狀，
上訴書狀應「敘述具體上訴理由」，並按他造當事人之人數附繕
本。「切勿逕送上級法院」。
告訴人或被害人對於判決如有不服具備理由請求檢察官上訴者，
其上訴期間之計算係以檢察官收受判決正本之日期為準。
中    華    民    國    97    年    2     月    29    日
                                      書記官  施嘉玫
中華民國刑法第320條
（普通竊盜罪、竊佔罪）
意圖為自己或第三人不法之所有，而竊取他人之動產者，為竊盜
罪，處 5 年以下有期徒刑、拘役或 5 百元以下罰金。
意圖為自己或第三人不法之利益，而竊佔他人之不動產者，依前
項之規定處斷。
前二項之未遂犯罰之。
附表
┌─┬────┬───────┬───────────────┬───────────┬──────┐
│編│被害人  │時間          │地點                          │財物                  │賣得金額（單│
│號│        │              │                              │                      │位：新台幣）│
├─┼────┼───────┼───────────────┼───────────┼──────┤
│１│丙○○  │96年10月某日下│彰化縣秀水鄉○○村○○路66 巷4│不銹鋼管1支（重約1.4  │70元        │
│  │        │午5時許       │號對面空地                    │公斤）                │            │
├─┼────┼───────┼───────────────┼───────────┼──────┤
│２│乙○○  │96年11月初某日│彰化縣秀水鄉○○村○○路66 巷9│鐵窗1片（重約10公斤） │150元       │
│  │        │下午2時許     │號後面空地                    │                      │            │
├─┼────┼───────┼───────────────┼───────────┼──────┤
│３│甲○○  │96年11月初某日│彰化縣大村鄉○○村○○路○段192│錏管1捆（重約10公斤） │100元       │
│  │        │上午10時許    │巷20號旁空地                  │                      │            │
├─┼────┼───────┼───────────────┼───────────┼──────┤
│４│彰化縣大│96年11月3日下 │彰化縣大村鄉○○村○○路○段192│圍籬圓形鐵柱1支（長約3│90元        │
│  │村鄉公所│午1時30分許   │巷39號之大村鄉第七公墓籃球場  │公尺、重約10公斤）    │            │
└─┴────┴───────┴───────────────┴───────────┴──────┘


司法院資訊處製作；財團法人民間司法改革基金會備份。
